【裁判字號】    98,家聲,90
【裁判日期】    981211
【裁判案由】    認可大陸地區民事判決書
【裁判全文】
臺灣臺東地方法院民事裁定              98年度家聲字第90號
聲  請  人  乙○○
相  對  人  甲○○
上列當事人間請求認可大陸地區民事判決書事件，本院裁定如下
：
    主      文
認可大陸地區福建省石獅市人民法院於民國九十八年八月二十六
日所為之（2009）獅民初字第二○三四號民事確定判決。
聲請程序費用新臺幣壹仟元由相對人負擔。
    理      由
一、按在大陸地區作成之民事確定裁判，不違背臺灣地區公共秩
    序或善良風俗者，得聲請法院裁定認可，臺灣地區與大陸地
    區人民關係條例第74條第1項定有明文。
二、聲請意旨略以：聲請人與相對人原係夫妻，因感情破裂，於
    民國98年8月26日經大陸地區福建省石獅市人民法院（2009
    ）獅民初字第2034號民事判決離婚，且於98年9月28日發生
    效力，該判決書業經大陸地區福建省石獅市公證處公證，且
    經財團法人海峽交流基金會認證在案，爰依臺灣地區與大陸
    地區人民關係條例第74條第1項規定聲請本院裁定認可該民
    事確定判決等語，並提出該民事判決書影本、法律文書生效
    證明影本、經財團法人海峽交流基金會認證之公證書正本、
    兩造之戶籍謄本等件為憑。
三、查上開大陸地區福建省石獅市人民法院（2009）獅民初字第
    2034號民事判決係以：「原告（即聲請人）、被告（即相對
    人）婚前缺乏了解，性格差異較大，雙方常為家庭瑣事發生
    爭吵，被告未盡家庭義務，原告曾以感情破裂為由於97年9
    月提起離婚訴訟，經判決不准離婚後，雙方仍未來往，雙方
    不能珍惜機會，互相積極溝通，導致關係繼續惡化，沒法改
    善，已嚴重傷害夫妻感情，說明感情已破裂，沒有和好的可
    能，原告請求離婚，應准予離婚，但婚生女陳盈宣現隨被告
    父母生活，改變生活環境對子女健康成長明顯不利，從有利
    於子女身心健康角度出發，該女由被告繼續扶養為宜。因此
    ，原告要求扶養該婚生女之主張，本院不予支持。」為由，
    而判決「一、准許原告乙○○與被告甲○○離婚。二、婚生
    女陳盈宣由被告甲○○撫養。三、駁回原告的其他訴訟請求
    。」在案，核與民法第1052條第2項：「有前項以外之重大
    事由，難以維持婚姻者，夫妻之一方得請求離婚。」及其他
    相關酌定子女監護權之精神相符，亦不違背臺灣地區公共秩
    序或善良風俗，爰依臺灣地區與大陸地區人民關係條例第74
    條第1項之規定，准許聲請人所請，認可上開大陸地區之民
    事確定判決。
四、依非訟事件法第21條第2項、第24條第1項，民事訴訟法第95
    條、第78條，裁定如主文。
中    華    民    國    98    年    12    月    11    日
                  家事法庭  法   官  范乃中
以上正本係照原本作成。
如對本裁定抗告須於裁定送達後10日內向本院提出抗告狀，並應
繳納抗告費新臺幣1,000 元。
中    華    民    國    98    年    12    月    11    日
                             書記官  洪月甚


司法院資訊處製作；財團法人民間司法改革基金會備份。
